【裁判字號】    98,審訴緝,106
【裁判日期】    981009
【裁判案由】    毒品危害防制條例
【裁判全文】
臺灣桃園地方法院刑事判決           98年度審訴緝字第106號
                                   98年度審訴緝字第107號
公  訴  人  臺灣桃園地方法院檢察署檢察官
被      告  甲○○
上列被告因違反毒品危害防制條例案件，經檢察官提起公訴（97
年度毒偵字第4411、4658、4726、4772、5418、6211號），被告
於本院準備程序進行中，就被訴事實為有罪之陳述，經本院告知
簡式審判程序意旨，並聽取公訴人及被告之意見後，本院合議庭
裁定改依簡式審判程序審理，茲判決如下：
    主      文
甲○○犯如附表(一)所示之罪，各處如附表(一)所示之主刑及從刑；
應執行有期徒刑貳年柒月，扣案如附表(一)所示之第一級毒品海洛
因玖包含袋（淨重共計點壹玖公克）、第二級毒品甲基安非他
命柒包（驗餘淨重共計貳點肆壹肆壹公克）均沒收銷燬之，削尖
吸管肆支、夾鍊袋伍個、分裝袋壹包、吸食器貳組、分裝勺壹支
、磅秤壹台、鐵盒貳個、塑膠盒壹個均沒收。
    事實及理由
一、犯罪事實：
    緣甲○○前於民國94年間因施用毒品案件，經臺灣板橋地方
    法院以94年度毒聲字第2725號裁定送觀察、勒戒後，認無繼
    續施用毒品之傾向，於95年3 月13日執行完畢釋放出所，並
    經臺灣板橋地方法院檢察署檢察官以94年度毒偵字第7078號
    為不起訴處分確定；於上開觀察、勒戒執行完畢釋放後5 年
    內，又於97年間分別因施用第一、二級毒品案件，經本院各
    以97年度審訴字第2406、2669號判處應執行有期徒刑6 月、
    7 月確定（現正在監執行中）。詎其復基於施用第一、二級
    毒品之犯意，於如附表(一)所示之犯罪時間、地點施用第一級
    毒品海洛因共計5 次、第二級毒品甲基安非他命共計6 次，
    嗣分別為警於如附表(一)所示之查獲時間、地點查獲，並扣得
    如附表(一)所示之扣案物品。
二、證據名稱：
    詳如附表(二)。
三、附記事項：
  (一)扣案如附表(一)所示毒品，其中包裝袋（共16個）部分，依現
    行檢驗方式乃以刮除方式為之，其上仍會摻殘若干毒品無法
    分離，自應一體視為毒品部分，均應依毒品危害防制條例第
    18條第1 項前段規定，宣告沒收銷燬之。
  (二)至如附表(一)編號二所示犯罪另扣得粉末1 包（淨重0.84公克
    ），經鑑定後未發現含法定毒品成分，有法務部調查局濫用
    藥物實驗室97年9 月22日調科壹字第09723038430 號鑑定書
    1 份在卷可稽，此外，亦無積極證據認與被告本案犯行有關
    ，爰不予宣告沒收。
四、應適用之法條：
    刑事訴訟法第299 條第1 項前段、第273 條之1 第1 項、第
    310 條之2 、第454 條第1 項，毒品危害防制條例第10條第
    1 項、第2 項、第18條第1 項前段，刑法第11條、第38條第
    1 項第2 款、第51條第5 款。
五、如不服本判決，得自收受送達之翌日起10日內向本院提出上
    訴狀（應附繕本），其未敘述上訴理由者，應於上訴期間屆
    滿後20日內補提理由書狀於本院，上訴於臺灣高等法院。
本案經檢察官丁俊成到庭執行職務。
中    華    民    國    98    年    10    月    9     日
                  刑事庭        法  官  林靜梅
以上正本證明與原本無異。
如不服本判決應於收受判決後10日內向本院提出上訴書狀，並應
敘述具體理由。其未敘述上訴理由者，應於上訴期間屆滿後20日
內向本院補提理由書(均須按他造當事人之人數附繕本)「切勿逕
送上級法院」。
                                書記官  施春祝
中    華    民    國    98    年    10    月    9     日
本案論罪科刑法條：
毒品危害防制條例第10條
施用第一級毒品者，處 6 月以上 5 年以下有期徒刑。
施用第二級毒品者，處 3 年以下有期徒刑。
附表(一)
┌─┬────────┬─────┬──────┬───────┐
│編│犯罪時間、地點、│查獲時間、│扣案物品    │ 罪名及宣告刑 │
│號│行為            │地點      │            │              │
├─┼────────┼─────┼──────┼───────┤
│一│於97年7 月29日為│97年7 月29│被告所有供施│施用第一級毒品│
│  │警查獲後採尿時起│日15時40分│用第一級毒品│，處有期徒刑陸│
│  │回溯26、96小時內│許，在桃園│所用之夾鍊袋│月，扣案之夾鍊│
│  │之某時，在臺灣某│縣楊梅鎮褔│4 個、削尖吸│袋肆個、削尖吸│
│  │不詳地點，分別以│德街與日新│管1 支。    │管壹支均沒收。│
│  │摻入香菸、置入玻│街口處。  │            ├───────┤
│  │璃球燒烤之方式，│          │            │施用第二級毒品│
│  │施用第一級毒品海│          │            │，處有期徒刑貳│
│  │洛因、第二級毒品│          │            │月。          │
│  │甲基安非他命（起│          │            │              │
│  │訴書誤為安非他命│          │            │              │
│  │）各1 次。      │          │            │              │
├─┼────────┼─────┼──────┼───────┤
│二│於97年8 月1 日18│97年8 月1 │被告所有供施│施用第一級毒品│
│  │時30分為警採尿時│日18時許，│用第一級毒品│，處有期徒刑陸│
│  │起回溯26、96小時│在桃園縣中│所用之鐵盒1 │月，扣案之第一│
│  │內之某時，在臺灣│壢市○○路│個，內裝第一│級毒品海洛因壹│
│  │某不詳地點，分別│1 段843 號│級毒品海洛因│包含袋（淨重零│
│  │以摻入香菸、置入│前。      │1 包（淨重0.│點壹公克）沒收│
│  │玻璃球燒烤之方式│          │1 公克）及供│銷燬之，鐵盒壹│
│  │，施用第一級毒品│          │施用第二級毒│個沒收。      │
│  │海洛因、第二級毒│          │品所用之玻璃├───────┤
│  │品甲基安非他命（│          │球吸食器1 組│施用第二級毒品│
│  │起訴書誤為安非他│          │、削尖吸管3 │，處有期徒刑貳│
│  │命）各1 次。    │          │支。        │月，扣案之玻璃│
│  │                │          │            │球吸食器壹組、│
│  │                │          │            │削尖吸管支均│
│  │                │          │            │沒收。        │
├─┼────────┼─────┼──────┼───────┤
│三│於97年8 月7 日（│97年8 月7 │無。        │施用第一級毒品│
│  │警察誤載為6 日）│日凌晨0 時│            │，處有期徒刑陸│
│  │為警查獲後採尿時│50分許，在│            │月。          │
│  │起回溯26、96小時│桃園縣平鎮│            ├───────┤
│  │內之某時，在臺灣│市○○路3 │            │施用第二級毒品│
│  │某不詳地點，分別│段與大智街│            │，處有期徒刑貳│
│  │以摻入香菸、置入│口處。    │            │月。          │
│  │玻璃球燒烤之方式│          │            │              │
│  │，施用第一級毒品│          │            │              │
│  │海洛因、第二級毒│          │            │              │
│  │品甲基安非他命（│          │            │              │
│  │起訴書誤為安非他│          │            │              │
│  │命）各1 次。    │          │            │              │
├─┼────────┼─────┼──────┼───────┤
│四│於97年8 月10日上│97年8 月10│被告所有供施│施用第二級毒品│
│  │午6 時20分為警採│日凌晨2 時│用第二級毒品│，處有期徒刑貳│
│  │尿時起回溯96小時│15分許，在│所用之分裝勺│月，扣案之分裝│
│  │內之某時，在臺灣│桃園縣中壢│1 支及夾鍊袋│勺壹支、夾鍊袋│
│  │某不詳地點，以置│市○○路21│1 個。      │壹個均沒收。  │
│  │入玻璃球燒烤之方│5 巷5 號前│            │              │
│  │式，施用第二級毒│。        │            │              │
│  │品甲基安非他命（│          │            │              │
│  │起訴書誤為安非他│          │            │              │
│  │命）1 次。      │          │            │              │
├─┼────────┼─────┼──────┼───────┤
│五│於97年9 月16日15│97年9 月16│被告所有之第│施用第一級毒品│
│  │、16時許，在桃園│日18時許，│一級毒品海洛│，處有期徒刑陸│
│  │縣八德市○○路11│在桃園縣八│因8 包（淨重│月，扣案之第一│
│  │1 巷1之2 號3B室 │德市○○路│共計3.09公克│級毒品海洛因捌│
│  │，分別以摻入香菸│111 巷口處│）、第二級毒│包含袋（淨重共│
│  │、置入玻璃球燒烤│。        │品甲基安非他│計點零玖公克│
│  │之方式，施用第一│          │命7 包（驗餘│）均沒收銷燬之│
│  │級毒品海洛因、第│          │淨重共計2.41│，鐵盒、塑膠盒│
│  │二級毒品甲基安非│          │41公克）與其│各壹個均沒收。│
│  │他命（起訴書誤為│          │所有供施用第│              │
│  │安非他命）各1 次│          │二級毒品所用├───────┤
│  │。              │          │之玻璃球吸食│施用第二級毒品│
│  │                │          │器1 組、磅秤│，處有期徒刑貳│
│  │                │          │1 台、分裝袋│月，扣案之第二│
│  │                │          │1 包及其所有│級毒品甲基安非│
│  │                │          │而分別供盛裝│他命柒包含袋（│
│  │                │          │第一、二級毒│驗餘淨重共計貳│
│  │                │          │品所用之鐵盒│點肆壹肆壹公克│
│  │                │          │、塑膠盒各1 │）均沒收銷燬之│
│  │                │          │個。        │，玻璃球吸食器│
│  │                │          │            │壹組、磅秤壹台│
│  │                │          │            │、分裝袋壹包、│
│  │                │          │            │鐵盒、塑膠盒各│
│  │                │          │            │壹個均沒收。  │
├─┼────────┼─────┼──────┼───────┤
│六│於97年11月5 日14│於97年11月│無。        │施用第一級毒品│
│  │時為警採尿時起回│5 日凌晨2 │            │，處有期徒刑陸│
│  │溯26、96小時內某│時許，在桃│            │月。          │
│  │時，在臺灣某不詳│園縣中壢市│            ├───────┤
│  │地點，，分別以摻│成功路79巷│            │施用第二級毒品│
│  │入香菸、置入玻璃│52弄19 號2│            │，處有期徒刑貳│
│  │球燒烤之方式，施│樓B 戶內。│            │月。          │
│  │用第一級毒品海洛│          │            │              │
│  │因、第二級毒品甲│          │            │              │
│  │基安非他命各1 次│          │            │              │
│  │。              │          │            │              │
└─┴────────┴─────┴──────┴───────┘
附表(二)
┌──┬────────────────────────────┐
│編號│證據名稱                                                │
├──┼────────────────────────────┤
│一  │(一)被告甲○○於本院審理中之自白。                        │
│即附│(二)桃園縣政府警察局楊梅分局被採尿人尿液暨毒品真實姓名與編│
│表(一)│  號對照表及台灣檢驗科技股份有限公司濫用藥物檢驗報告（尿│
│事實│  液部分）各1 份。                                      │
│一  │(三)桃園縣政府警察局楊梅分局扣押筆錄、扣押物品目錄表、桃園│
│    │  縣政府警察局扣押物品清單各1 份、扣案之夾鍊袋4 個、削尖│
│    │  吸管1 支。                                            │
├──┼────────────────────────────┤
│二  │(一)被告甲○○於本院審理中之自白。                        │
│即附│(二)桃園縣政府警察局被採尿人尿液暨毒品真實姓名與編號對照表│
│表(一)│  及台灣檢驗科技股份有限公司濫用藥物檢驗報告（尿液部分）│
│事實│  各1 份。                                              │
│二  │(三)桃園縣政府警察局扣押筆錄、扣押物品目錄表、扣押物品清單│
│    │  、法務部調查局濫用藥物實驗室鑑定書（第一級毒品海洛因部│
│    │  分）各1 份、扣案之第一級毒品海洛因1 包含袋（淨重0. 1公│
│    │ 克）、鐵盒1 個、玻璃球吸食器1 組、削尖吸管3 支。       │
├──┼────────────────────────────┤
│三  │(一)被告甲○○於本院審理中之自白。                        │
│即附│(二)桃園縣政府警察局平鎮分局被採尿人尿液暨毒品真實姓名與編│
│表(一)│  號對照表、檢體紀錄表及台灣檢驗科技股份有限公司濫用藥物│
│事實│  檢驗報告（尿液部分）各1 份。                          │
│三  │                                                        │
├──┼────────────────────────────┤
│四  │(一)被告甲○○於本院審理中之自白。                        │
│即附│(二)桃園縣政府警察局被採尿人尿液暨毒品真實姓名與編號對照表│
│表(一)│  及台灣檢驗科技股份有限公司濫用藥物檢驗報告（尿液部分）│
│事實│  各1 份。                                              │
│四  │(三)桃園縣政府警察局大溪分局扣押筆錄、扣押物品目錄表、桃園│
│    │  縣政府警察局扣押物品清單各1 份、扣案之分裝勺1 支、夾鍊│
│    │  袋1 個。                                              │
├──┼────────────────────────────┤
│五  │(一)被告甲○○於警詢、檢察官偵查中及本院審理中之自白。    │
│即附│(二)桃園縣政府警察局刑事警察大隊被採尿人尿液暨毒品真實姓名│
│表(一)│  與編號對照表及台灣檢驗科技股份有限公司濫用藥物檢驗報告│
│事實│  （尿液部分）各1 份。                                  │
│五  │(三)桃園縣政府警察局搜索扣押筆錄、扣押物品目錄表、扣押物品│
│    │  清單、憲兵司令部刑事鑑識中心鑑定書（第二級毒品甲基安非│
│    │  他命部分）、法務部調查局濫用藥物實驗室鑑定書（第一級毒│
│    │  品海洛因部分）各1 份、扣案之第一級毒品海洛因8 包含袋（│
│    │  淨重共計3.09公克）、第二級毒品甲基安非他命7 包含袋（驗│
│    │  餘淨重共計2.4141公克）、玻璃球吸食器1 組、磅秤1 台、分│
│    │  裝袋1 包、鐵盒及塑膠盒各1 個。                        │
├──┼────────────────────────────┤
│六  │(一)被告甲○○於本院審理中之自白。                        │
│即附│(二)桃園縣政府警察局中壢分局尿液暨毒品檢體真實姓名與編號對│
│表(一)│  照表及台灣檢驗科技股份有限公司濫用藥物檢驗報告（尿液部│
│事實│  分）各1 份。                                          │
│六  │                                                        │
└──┴────────────────────────────┘


司法院資訊處製作；財團法人民間司法改革基金會備份。
